臺灣高等法院刑事裁定
                                      109年度聲字第626號
聲  請  人  臺灣高等檢察署檢察官
受  刑  人  胡紹恩  



上列聲請人因受刑人數罪併罰有二裁判以上，聲請定其應執行之
刑（109年度執聲字第236號），本院裁定如下：
    主  文
胡紹恩因犯如附表編號1至4所示之罪所處之刑，應執行有期徒刑
參年，併科罰金新臺幣伍萬伍仟元，罰金如易服勞役，以新臺幣
壹仟元折算壹日。
其他聲請駁回。
    理  由
一、聲請意旨略以：上列受刑人因違反槍砲彈藥刀械管制條例等
    數罪，先後經判決確定如附表，應依刑法第53條、第51條第
    5款、第7款（聲請書漏載第7款）、第50條第1項第1款、第2
    項規定，定其應執行之刑，爰依刑事訴訟法第477條第1項聲
    請裁定等語。
二、依聲請書之附表2份所示，檢察官係聲請就受刑人犯如本件
    附表編號1至4所示之罪所處之有期徒刑，及如本件附表編號
    3至5所示之罪所處之併科罰金刑部分，依刑法第51條第5款
    、第7款定其應執行刑，聲請書雖未載明刑法第51條第7款，
    顯係漏載，尚無礙本件聲請範圍之認定，合先敘明。
三、准許（即附表編號1至4）部分：
(一)按刑法第50條規定：「裁判確定前犯數罪者，併合處罰之。
    但有下列情形之一者，不在此限：一、得易科罰金之罪與不
    得易科罰金之罪。二、得易科罰金之罪與不得易服社會勞動
    之罪。三、得易服社會勞動之罪與不得易科罰金之罪。四、
    得易服社會勞動之罪與不得易服社會勞動之罪。」、「前項
    但書情形，受刑人請求檢察官聲請定應執行刑者，依第51條
    規定定之。」查本件附表編號1至3所示部分為得易科罰金之
    罪，附表編號4所示部分則為不得易科罰金之罪，惟受刑人
    已就所犯上開數罪，請求檢察官聲請定其應執行刑，有受刑
    人是否聲請定應執行刑調查表可憑（見本院卷第81頁、141
    頁），揆諸上開規定，此部分自得依檢察官之聲請，為定其
    應執行刑之裁定。
(二)次按裁判確定前犯數罪者，併合處罰之；數罪併罰，有二裁
    判以上者，依刑法第51條之規定，定其應執行之刑，刑法第
    50條第1項、第53條定有明文。又數罪併罰，宣告多數有期
    徒刑者，於各刑中之最長期以上，各刑合併之刑期以下，定
    其刑期，但不得逾30年；宣告多數罰金者，於各刑中之最多
    額以上，各刑合併之金額以下，定其金額，同法第51條第5
    款、第7款規定明確。再者，法律上屬於自由裁量之事項，
    有其外部性界限及內部性界限，並非概無拘束。依據法律之
    具體規定，法院應在其範圍選擇為適當之裁判者，為外部性
    界限；而法院為裁判時，應考量法律之目的，及法律秩序之
    理念所在者，為內部性界限。法院為裁判時，二者均不得有
    所踰越。在數罪併罰，有二裁判以上，定其應執行之刑時，
    固屬於法院自由裁量之事項，然仍應受前揭外部性界限及內
    部性界限之拘束（最高法院94年度台非字第233號判決意旨
    參照）。
(三)經查：受刑人胡紹恩因犯如附表編號1至4所示之罪，經法院
    判處如附表編號1至4所示之刑，均經確定在案，合於裁判確
    定前犯數罪之情形，且本院為其犯罪事實最後判決之法院，
    有各該刑事裁判書、本院被告前案紀錄表可稽。茲檢察官依
    受刑人之請求，聲請就受刑人所犯上開各罪定其應執行之刑
    ，經本院審核後，認聲請為正當，爰斟酌受刑人犯罪之情節
    、行為次數、所犯罪質、犯後態度等，對於受刑人所犯上開
    各罪為整體非難評價，並考量法律之目的，裁定如主文第一
    項所示。
四、駁回（即附表編號5）部分：
(一)按得依刑法第51條之規定定其應執行之刑者，須以裁判確定
    前所犯為前提。倘若先後犯甲、乙、丙三罪，而甲罪係在乙
    罪裁判確定前所犯，甲、乙兩罪均經判決確定，並已裁定定
    其應執行之刑，則丙罪雖在乙罪裁判確定前所犯，但因其在
    甲罪裁判確定之後，且乙罪既已與甲罪合併定其應執行刑，
    則丙罪即不得再與乙罪重複定其應執行之刑，祇能單獨執行
    （最高法院72年台非字第47號判例意旨參照）。又數罪併罰
    定其應執行之刑，係以受刑人所犯數罪為基礎，如一罪受有
    二主刑之宣告（例如徒刑併科罰金之情形），當不能將該罪
    判決主文予以割裂，而就同一罪之徒刑與罰金刑，分別與不
    同罪名所處之刑定其應執行刑（司法院(70)廳刑一字第1104
    號研討意見亦同此旨）。
(二)經查：受刑人胡紹恩因犯如附表編號5所示之罪，經臺灣新
    北地方法院判處有期徒刑3月，併科罰金新臺幣2萬元確定，
    且與附表編號3、4所示罪刑，合於裁判確定前所犯數罪之情
    形，固有各該刑事判決書、本院被告前案紀錄表可憑。惟聲
    請人所犯如附表編號3、4所示罪刑部分，與附表編號1、2所
    示罪刑合乎數罪併罰要件，已見前述；且附表編號5之犯罪
    日期即105年10月24日，係在編號1判決確定日期即105年9月
    27日之後，不符合數罪併罰要件，揆諸上開說明，自不能將
    附表編號5之判決主文予以割裂，僅就該罪之併科罰金刑，
    與附表編號3、4所示併科罰金刑部分，合併定其應執行之刑
    。是本件聲請人就附表編號5所示之併科罰金刑，聲請與附
    表編號3、4所示之併科罰金刑定其應執行刑，此部分之聲請
    於法未合，應予駁回。
據上論斷，應依刑事訴訟法第220條、第477條第1項，刑法第50
條、第53條、第51條第5款、第7款裁定如主文。
中　　華　　民　　國　　109 　年　　2 　　月　　27　　日
              　　刑事第六庭    審判長法　官  劉方慈
                                      法　官  林家賢
                                      法　官  朱嘉川
以上正本證明與原本無異。      
如不服本裁定，應於收受送達後5日內向本院提出抗告狀。
                                      書記官  尤朝松
中　　華　　民　　國　　109 　年　　3 　　月　　2 　　日
附表：
編  號  1 2 3 罪  名  毒品危害防制條例 毒品危害防制條例 槍砲彈藥刀械管制條例 宣告刑  有期徒刑6月 有期徒刑6月 有期徒刑4月15日，併科罰金新臺幣15000元 犯罪日期  104年12月21日 105年7月27日 105年5月22日 偵查(自訴)機關年度案號  桃園地檢105年度毒偵字第262號 桃園地檢105年度毒偵字第4247號 桃園地檢105年度偵字第11906號 最後事實審 法院 桃園地院 桃園地院 桃園地院  案號 105年度壢簡字第455號 105年度壢簡字第1843號 105年度審簡字第791號  判決日期 105年8月29日 105年12月22日 105年12月26日 確定判決 法院 桃園地院 桃園地院 桃園地院  案號 105年度壢簡字第455號 105年度壢簡字第1843號 105年度審簡字第791號  判決確定日期 105年9月27日 106年1月25日 106年1月16日 

編  號  4 5 罪  名  槍砲彈藥刀械管制條例 槍砲彈藥刀械管制條例 宣告刑  有期徒刑2年，併科罰金新臺幣50000元 併科罰金新臺幣20000元 犯罪日期  105年7月27日 105年10月24日 偵查(自訴)機關年度案號  桃園地檢105年度偵字第17744號 新北地檢105年度偵字第31833號 最後事實審 法院 臺灣高院 新北地院  案號 108年度上訴字第3161號 107年度審訴緝字第53號  判決日期 108年11月27日 107年11月21日 確定判決 法院 臺灣高院 新北地院  案號 108年度上訴字第3161號 107年度審訴緝字第53號  判決確定日期 108年12月13日 107年12月18日